【裁判字號】    95,抗,11
【裁判日期】    950110
【裁判案由】    定應執行刑
【裁判全文】
臺灣高等法院臺南分院刑事裁定            95年度抗字第11號
抗  告  人  甲○○
上列抗告人因定應執行刑案件，不服臺灣臺南地方法院中華民國
九十四年十一月廿三日第一審裁定（九十四年度聲字第一七七八
號）提起抗告，本院裁定如下：
    主  文
抗告駁回。
    理  由
一、抗告意旨略以：(一)抗告人甲○○租給一位梁先生（第一銀行
    歸仁分行），抗告人確實不知租給詐騙集團，梁先生說要開
    股票，也帶抗告人至日盛證券開股票，但不知梁先生是詐騙
    集團，抗告人有疏失，間接幫助詐騙集團，也讓被害人損失
    金錢，但抗告人真的不是有心幫助詐騙集團騙人，抗告人也
    有反省自己錯誤。(二)又本件抗告人以前是判有期徒刑四月，
    現在卻判抗告人六個月，較以前又多二個月，請法官大人，
    判輕一點，法外開恩，因抗告人亦是被騙才租給他人，讓他
    人去騙人，抗告人知錯，請給抗告人機會云云。
二、聲請意旨略以：受刑人甲○○因詐欺等案件，先後判決確定
    （如附表所示），應依刑法第五十三條、第五十一條第五款
    規定，定其應執行之刑，爰依刑事訴訟法第四百七十七條第
    一項之規定，聲請裁定定應執行刑等語。
三、原裁定略以：按數罪併罰，有二裁判以上者，依第五十一條
    規定，定其應執行刑，刑法第五十三條定有明文。查受刑人
    甲○○因詐欺等案，先後經判處如附表所示之刑，均分別確
    定在案，有判決書二份、臺灣高等法院被告前案紀錄表在卷
    足稽。嗣檢察官聲請定其應執行之刑，經審核結果，認檢察
    官聲請為正當，應定其應執行之刑，爰依依刑事訴訟法第四
    百七十七條第一項，刑法第五十三條、第五十一條第五款、
    第四十一條第一項前段，罰金罰鍰提高標準條例第一條前段
    、第二條規定，就抗告人甲○○所犯如附表所示之罪刑（即
    九十三年簡字第一六二四號詐欺案，判處有期徒刑三月；九
    十四年簡字第一○五五號詐欺案，判處有期徒刑四月），應
    執行有期徒刑六月，如易科罰金，以三百元折算一日在案。
四、本院經核，原裁定認事用法，均無違誤，所為定應執行之刑
    ，亦屬妥適。抗告意旨以，抗告人於九十四年簡字第一○五
    五號詐欺案件，僅判處有期徒刑四月，何以現在卻判處有期
    徒刑六月，而指摘原裁定不當云云。查本件係就抗告人在裁
    判確定前先後所犯二罪，即抗告人前於原審九十三年簡字一
    六二四號詐欺案件，判處有期徒刑三月，其後又於原審九十
    四年簡字第一○五五號詐欺案件，再判處有期徒刑四月，二
    案符合刑法第五十三條所定之定應執行刑要件，而裁定抗告
    人應執行刑有期徒刑六月，非就抗告人所犯同一案件，先後
    判處不同有期徒刑，抗告意旨上開質疑，顯有誤會。至抗告
    意旨，以其亦係遭詐騙集團詐騙，始有上開九十四年簡字第
    一○五五號詐欺案件犯行，請法院從輕量刑一節。查本件既
    經原審判刑確定，則原判決如何量刑，顯非本件定應執行刑
    所能審酌。是抗告人指原審裁定，未審酌抗告人亦是被害人
    從輕量刑一節，核屬無據，併此敘明。綜上所述，本件抗告
    意旨所指，均無理由，應予駁回。
五、據上論斷，應依刑事訴訟法第四百十二條，裁定如主文。
中    華    民    國    95    年    1    月    10    日
                  刑事第六庭    審判長法  官  董武全
                                      法  官  侯明正
                                      法  官  吳永宋
以上正本證明與原本無異。
不得再抗告。
                                      書記官  許美惠
中    華    民    國    95    年    1    月    10    日


司法院資訊處製作；財團法人民間司法改革基金會備份。
